---
title: "Soyeon Park Train Dplyr"
author: "Soyeon Park"
date: '2021 4 26 '
output: html_document
---

```{r}
library(ggplot2)
library(dplyr)
```




#### 연습문제 1. 배기량에 따른 고속도로 연비. displ(배기량)이 4 이하인 자동차와 5 이상인 자동차 중 어떤 자동차의 hwy(고속도로 연비)가 평균적으로 더 높은지 알아보세요.



```{r}

mpg_finddispl <- mpg %>%
    mutate(displgrade2 = ifelse(mpg$displ <= 4, 'A', 'B'))

# 배기량이 4이하이면 A, 그 외에는 B로 나누는 열(displgrade2)을 추가한 데이터 프레임 생성.

mpg_finddispl %>%
    group_by(displgrade2) %>%
    summarise(avg_hwy=mean(hwy)) %>%
    arrange(desc(avg_hwy))

# 생성한 배기량그룹 A, B를 기준삼아 hwy의 평균으로 요약한 뒤 hwy 평균 내림차 정렬.

```



#### 연습문제 2 자동차 제조 회사에 따라, audi, toyota 두 자동차 제조업체의 cty연비의 평균을 비교.



```{r}
# 식: audi, toyota만 추출한 뒤 두개를 제조회사로 그룹핑하고 cty평균으로 요약하여 출력.

mpg %>%
    filter(manufacturer %in% c('audi', 'toyota')) %>%
    group_by(manufacturer) %>%
    summarise(avg_cty=mean(cty)) %>%
    arrange(desc(avg_cty))                              

```



#### 연습문제 3. "chevrolet", "ford", "honda" 자동차의 고속도로 연비 평균을 알아보려고 합니다. 이 회사들의 자동차를 추출한 뒤 hwy 전체 평균을 구해보세요.



```{r}


mpg %>%
    filter(manufacturer %in% c('chevrolet', 'ford', 'honda')) %>%
    group_by(manufacturer) %>%
    summarise(avg_hwy=mean(hwy)) %>%
    arrange(desc(avg_hwy))


# 전체 평균을 구하여라...? 가 헷갈려서 3사 통합 평균값도 구함.
mpg %>%
    filter(manufacturer %in% c('chevrolet', 'ford', 'honda')) %>%
    summarise(avg_hwy=mean(hwy)) %>%
    arrange(desc(avg_hwy))


```



#### 연습문제 4. mpg 데이터는 11개 변수로 구성되어 있습니다. 이 중 일부만 추출해서 분석에 활용하려고 합니다. mpg 데이터에서 class(자동차 종류), cty(도시 연비) 변수를 추출해 새로운 데이터를 만드세요. 새로 만든 데이터의 일부를 출력해서 두 변수로만 구성되어 있는지 확인하세요.


```{r}

class_cty <- mpg %>%
    select(class, cty)

head(class_cty)

```



#### 연습문제 6. "audi"에서 생산한 자동차 중에 어떤 자동차 모델의 hwy(고속도로 연비)가 높은지 알아보려고 합니다. "audi"에서 생산한 자동차 중 hwy가 1~5위에 해당하는 자동차의 데이터를 출력하세요.



```{r}
audimpg <- mpg %>% 
    filter(manufacturer == "audi") %>%
    arrange(desc(hwy))

head(audimpg, 5)                             # audi 자동차들을 hwy값이 큰 순으로 정렬한 배열 audimpg 에서 위에서 5개만 출력.

audimpg[1:5, "model"]                        # "model" 열만 뽑고 싶다면 head 대신.

```



#### 7. mpg 데이터는 연비를 나타내는 변수가 hwy(고속도로 연비), cty(도시 연비) 두 종류로 분리되어 있습니다. 두 변수를 각각 활용하는 대신 하나의 통합 연비 변수를 만들어 분석하려고 합니다.

##### 1) mpg 데이터 복사본을 만들고, cty와 hwy를 더한 '합산 연비 변수'를 추가하세요.

##### 2) 앞에서 만든 '합산 연비 변수'를 2로 나눠 '평균 연비 변수'를 추가하세요.

##### 3) '평균 연비 변수'가 가장 높은 자동차 3종의 데이터를 출력하세요.

##### 4) 1)~3)번 문제를 해결할 수 있는 하나로 연결된 dplyr 구문을 만들어 출력하세요. 데이터는 복사본 대신 mpg 원본을 이용하세요.



```{r}
mpg_copy <- mpg %>% 
    mutate(mer_FE = cty + hwy) %>%        # 1) 합산연비변수 mer_FE
    mutate(avg_FE = mer_FE / 2)           # 2) 평균연비변수 avg_FE

head(arrange(mpg_copy, desc(avg_FE)),3)   # 3) 평균 연비 변수가 가장 높은 자동차 3종의 데이터 전체.
arrange(mpg_copy, desc(avg_FE))[1:3, ]    # 인덱싱도 됨.


# 혹시 "model" 만 출력하는 거라고 한다면

arrange(mpg_copy, desc(avg_FE)) %>%
    select(model) %>%
    head(3)

arrange(mpg_copy, desc(avg_FE))[1:3, "model"]

```



#### 8. mpg 데이터의 class는 "suv", "compact" 등 자동차를 특징에 따라 일곱 종류로 분류한 변수입니다. 어떤 차종의 연비가 높은지 비교해보려고 합니다. class별 cty 평균을 구해보세요.



```{r}
mpg %>%
    group_by(class) %>%
    summarise(avg_cty = mean(cty))

```



#### 연습문제 9. 앞 문제의 출력 결과는 class 값 알파벳 순으로 정렬되어 있습니다. 어떤 차종의 도시 연비가 높은지 쉽게 알아볼 수 있도록 cty 평균이 높은 순으로 정렬해 출력하세요.



```{r}
mpg %>%
    group_by(class) %>%
    summarise(avg_cty = mean(cty)) %>%
    arrange(desc(avg_cty))

```



#### 연습문제 10. 어떤 회사 자동차의 hwy(고속도로 연비)가 가장 높은지 알아보려고 합니다. hwy 평균이 가장 높은 회사 세 곳을 출력하세요.



```{r}
mpg %>%
    group_by(manufacturer) %>%
    summarise(avg_hwy = mean(hwy)) %>%
    arrange(desc(avg_hwy)) %>%
    head(3)

```



#### 11. 어떤 회사에서 "compact"(경차) 차종을 가장 많이 생산하는지 알아보려고 합니다. 각 회사별 "compact" 차종 수를 내림차순으로 정렬해 출력하세요.



```{r}
mpg %>%
    filter(class=="compact") %>%
    group_by(manufacturer) %>%
    tally() %>%
    arrange(desc(n))

mpg %>%
    filter(class == 'compact') %>%
    group_by(manufacturer) %>%
    summarise(n = n()) %>%
    arrange(desc(n))

    

# (1)  dataframe %>% group_by(factor) %>% summarise(n = n())

# (3) dataframe %>% group_by(factor) %>% tally()

# 출처: https://rfriend.tistory.com/240 [R, Python 분석과 프로그래밍의 친구 (by R Friend)]

```



