---
title: "Soyeon Learns Modeling"
author: "Soyeon Park"
date: '2021 4 29 '
output: html_document
---

# 0429 연습문제
### 아버지와 아들의 키의 회귀식을 구해보고 의미를 파악해 보시오.


```{r}
library(dplyr)
library(ggplot2)
galton_v <- read.table("http://www.randomservices.org/random/data/Galton.txt", sep = "", header = T)
```


불러온 galton 데이터 정리(아버지와 아들의 키 데이터만 cm로 정리된 데이터 g1)

```{r}
g1 <- galton_v %>% 
    filter(Gender == "M") %>% 
    mutate("Height_cm" = 2.54 * Height, "Father_cm" = 2.54 * Father) %>% 
    select(Father_cm, Height_cm)

head(g1)
```

g1 데이터의 선형회귀모델 m.

```{r}
m <- lm(Height_cm~Father_cm, data = g1)

```

g1 데이터 산점도 + 선형회귀모델 m 적용 - 각 데이터가 어떻게 퍼져 있는지, 그리고 예측 모델은 어떤지 알 수 있다. 직관적으로 보기에는 모델 m과 실제 데이터 간의 차이(잔차)가 큰 것으로 보인다.

```{r}

m <- lm(Height_cm~Father_cm, data = g1)

ggplot(g1, aes(Father_cm, Height_cm)) +
    geom_point(position='jitter', color='purple') +
    geom_abline(intercept=coef(m)[1], slope=coef(m)[2], 
                color='dark orange', size=1)


```

기울기랑 y절편. 즉 회귀식 y =  97.1776370x + 0.4477479

```{r}
coef(m) 
```


각각의 그래프가 뭘 뜻하는지는 모르겠지만 1,3번째 그래프의 기울기가 0에 가깝고 2번째 그래프의 기울기가 1에 가까우므로 두 변수 간 유의한 상관관계가 있다고 볼 수 있음.
```{r}
par(mfrow = c(2, 2))
plot(m)
par(mfrow = c(1,1))
```
  - 첫번째 그래프(Residual vs Fitted plot) : 종속변수와 독립변수간에 선형성을 알아볼 수 있는 그래프이다. 모델 그래프의 기울기가 0에 가까우므로 종속변수와 독립변수 간 선형성이 있음을 알 수 있다.
  
  - 두번째 그래프(Normal Q-Q plot) :  정규성 확인. 45도 각도의 직선 위에 각 점들이 위치한다면 정규성 가정을 만족하는 것. 이 데이터가 정규분포를 따르는 것을 확인할 수 있다.
  
  - 세 번째 그래프(Scale-Location plot) : 등분산성 확인 플롯. 점들이 랜덤한 형태로(퍼져 있어야) 등분산성을 만족. 이 데이터의 경우 점들이 퍼져 있으므로 등분산성을 만족한다.
  
  - 네 번째 그래프(Residuals vs Leverage plot) : 이상관측치 확인 가능. 숫자가 뜨는 애들이 있으면 그것들이  이상치. 아빠와 아들 키 데이터 셋에 3개의 이상관측치가 있음을 그래프를 통하여 확인할 수 있다.

평균제곱오차
```{r}
deviance(m) / length(g1$Height_cm)
```

분산분석(anova)

```{r}
colors <- c('red', 'purple', 'dark orange', 'blue')
plot(g1)
x <- seq(150, 200, length.out = 501) 

for (i in 1:4) {
    m <- lm(Height_cm~poly(Father_cm, i), data = g1)
    assign(paste('m', i, sep = '.'), m)
    y <- predict(m, data.frame(Father_cm = x))
    lines(x, y, col = colors[i], lwd = 2)
}

anova(m.1, m.2, m.3, m.4)

summary(m.4)
summary(m.1)
```

 - 분산분석(anova) 그래프를 통하여, 차수를 높여도 모델의 정확도가 올라가지는 않는 것을 알 수 있다.

 - summary를 통하여 4차식과 1차식의 결정계수의 차이가 크지 않고 오히려 차수가 올라가면 결정계수가 낮아지는 모습을 보이므로 결정계수(모델의 신뢰도(정확도?))값을 높이기 위하여 차수를 높을 필요가 없다고 할 수 있다.  -  
 - 또한 1~4차식의 결과를 보면 2차방정식부터 차수가 올라갈수록 pr값(오차확률(?))이 올라가며, 결정계수 역시 차수에 상관 없이 15% 전후로 낮은 모습을 보이므로 아버지의 키와 아들의 키 사이에 관계성이 유의하지 않다고 볼 수 있다.
 
 - 이는 즉, 아들의 키에 영향을 미치는 다른 변수가 있거나 아버지의 키와 아들의 키가 상관관계에 있지 않다고 할 수 있다.


```{r}




```







